臺灣新竹地方法院刑事判決　　　　　　 94年度簡上字第109號
上　訴　人　台灣新竹地方法院檢察署檢察官
上　訴　人
即　被　告　乙○○
上列上訴人因業務過失傷害案件，不服本院新竹簡易庭於中華民
國93年8月31日所為之93年度竹交簡字第703號第一審簡易判決（
聲請簡易判決處刑案號：臺灣新竹地方法院檢察署93年度偵字第
3054號）提起上訴，本院管轄第二審之合議庭判決如下：
    主  文
原判決撤銷。
乙○○從事業務之人，因業務上之過失傷害人，處有期徒刑肆月
，如易科罰金，以佰元折算壹日。緩刑貳年。
其餘上訴駁回。
    事  實
一、乙○○為駕駛自用大貨車，載運蔬菜之司機，為從事業務之
    人，明知原領有之汽車駕駛執照，業經監理單位註銷，已不
    得駕駛車輛，仍於民國92年7月15日上午，無照駕駛車牌號
    碼ＲＣ—１７７號自用大貨車，沿新竹縣湖口鄉（以下地名
    省略縣、鄉○○○路，由南往北欲前往湖口工業區三陽機車
    工廠卸貨，於同日上午5時56分許，行經三民路與榮光路設
    有閃光黃燈號誌之交岔路口前，理應注意車前狀況，隨時採
    取必要安全措施，且應減速接近，小心通過，而依當時天候
    晴天、路面乾燥、無缺陷、視距良好之狀態，並無不能注意
    之情事，竟疏於注意及此，貿然行駛，適甲○○騎乘車牌號
    碼ＭＡ６—９８０號重型機車，沿榮光路由東往西方向行駛
    ，至上揭交叉路口處時，亦疏未注意騎乘重型機車行經閃光
    紅燈路口時，支線道應讓幹線道車先行，而貿然前行，因閃
    避不及撞及乙○○自用小貨車右後輪上方木板處，致甲○○
    受有頭部外傷合併腦挫傷、右側橋腦出血併左半身機能障礙
    等傷害。乙○○於本件車禍發生後，在未被有偵查犯罪職權
    之機關或公務員查知為犯人前，即囑託路人向警方報案，並
    在現場等候新竹縣警察局竹北分局新工派出所員警郭富榮前
    來處理，並當場向郭富榮自承犯罪及表示願受裁判之意。
二、案經乙○○自首、告訴人甲○○訴請台灣新竹地方法院檢察
    署檢察官偵查後聲請簡易判決處刑。
    理  由
一、右揭犯罪事實，業據被告乙○○於警、偵訊中及本院簡易庭
    訊問、合議庭審理時均自白不諱，並有道路交通事故調查表
    （一）、（二）暨其所附事故現場圖1份、現場照片38幀（
    見臺灣新竹地方法院檢察署93年度偵字第3054號偵查卷第44
    頁至47頁、第64頁至68頁、第73頁至78頁），告訴人甲○○
    因本件車禍事故而受有頭部外傷合併腦挫傷、右側橋腦出血
    併左半身機能障礙等傷害一節，並有長庚紀念醫院診斷證明
    書1紙在卷足參（見上開偵查卷第37頁）。按汽車駕駛人未
    領有駕駛執照不得駕駛；又按汽車行駛時，駕駛人應注意車
    前狀況及兩車併行之間隔，並隨時採取必要之安全措施；末
    按閃光黃燈表示「警告」，車輛應減速接近，注意安全，小
    心通過。道路交通管理處罰條例第21條第1項、道路交通安
    全規則第94條第3項及道路交通標誌標線設置規則第211條第
    1 項分別定有明文。是被告駕駛車輛自應注意上述道路交通
    安全規定，而肇事當時天候晴天、路面乾燥、無缺陷、視距
    良好之狀態，其竟疏未注意及此，竟無照駕駛不慎與告訴人
    騎乘之機車發生擦撞，致告訴人受有前揭傷害，被告顯有過
    失，此亦有台灣省竹苗區車輛行車事故鑑定委員會93年2月
    16 日竹鑑字第930115號函所附之鑑定意見書（前揭偵查卷
    第27 頁至28頁）及台灣省車輛行車事故覆議鑑定委員會93
    年8月18府覆議字第9320263-1號函（前揭偵查卷第94頁至95
    頁）等在卷可稽，且其過失行為，與告訴人所受傷害之結果
    間，具有相當因果關係，本件事證明確，被告之犯行堪以認
    定。
二、核被告所為，係犯刑法第284條第2項前段之業務過失傷害罪
    。被告無照駕車，因而致告訴人甲○○受傷，依法應負刑事
    責任，應依道路交通管理處罰條例第86條第1項規定，加重
    其刑。又被告於肇事後，在其上開犯行未為任何有偵查犯罪
    職權之公務員已知悉前，不逃避接受裁判、向到場處理之新
    竹縣警察局竹北分局新工派出所員警郭富榮承認其為肇事人
    之事實，亦經證人郭富榮到庭證述屬實，是被告既已向該管
    公務員自述犯罪事實，而不逃避接受裁判，已合於刑法第62
    條前段所定對於未發覺之犯罪自首而接受裁判之要件，應依
    該條規定減輕其刑，並依法先加後減之。原判決漏未審酌被
    告之自首行為而未依法減輕其刑，尚有未洽，應由本院予以
    撤銷改判。爰審酌被告並無前科，有臺灣高等法院被告全國
    前案紀錄表可參，素行尚稱良好，且犯後坦承犯行，態度尚
    佳，且業經與告訴人達成調解，此有調解筆錄1紙在卷可稽
    （參本院94年度竹調字第267號卷），量處如主文所示之刑
    ，並諭知易科罰金之折算標準，以資懲儆。末查，被告未曾
    受有期徒刑以上刑之宣告，有臺灣高等法院被告前案紀錄表
    及臺灣新竹地方法院檢察署刑案資料查註紀錄表在卷可參，
    因一時疏失，致罹刑章，並於原審判決後於本院準備期日與
    告訴人甲○○達成民事調解，有本院調解筆錄在卷可稽，經
    此偵審程序及科刑判決，當已知所警惕，諒無再犯之虞，本
    院因認被告所受宣告之刑，以暫不執行為適當，爰併予宣告
    緩刑二年，以啟自新。
三、按上訴期間為10日，自送達判決後起算；原審法院認為上訴
    不合法律上之程式或法律上不應准許或其上訴權已經喪失者
    ，應以裁定駁回之；第二審法院認為上訴有第362條前段之
    情形者，應以判決駁回之，刑事訴訟法第349條前段、第362
    條前段、第367條前段分別定有明文。查本院93年竹交簡字
    第703號第一審簡易判決係於94年9月21日送達於公訴人，此
    有本院送達證書一紙附卷可稽，堪信為真實。而本案上訴期
    間為10日，公訴人遲至94年10月12日始對本案向本院提起上
    訴，顯已逾前開上訴期間甚明。依前開所述，本院自應以判
    決駁回之，附此敘明。
四、據上論斷，應依刑事訴訟法第455條之1第1項、第3項、第
    369條第一項前段、第364條、第362條、第299條第1項前段
    ，刑法第284條第2項前段、第41條第1項前段、第62條前段
    、第74條第1款、道路交通管理處罰條例第86條第1項，罰金
    罰鍰提高標準條例第1條前段、第2條，判決如主文。
本案經檢察官許恭仁到庭執行職務。
中　　華　　民　　國　　94　　年　　12　　月　　20  日
                  刑事第一庭審判長法　官  賴淑敏
                  　              法  官  黃美文
                                  法  官  李毓華
以上正本證明與原本無異。
如不服本判決，應於送達後10日內向本院提出上訴狀。
中　　華　　民　　國　　94　　年　　12　　月　　20　　日
                                  書記官　李佩真
附錄本案論罪科刑法條：
中華民國刑法第284條第2項前段
從事業務之人，因業務上之過失傷害人者，處 1 年以下有期徒刑
、拘役或1 千元以下罰金，致重傷者，處 3 年以下有期徒刑、
拘役或2千元以下罰金。
